【裁判字號】    99,家抗,71
【裁判日期】    991020
【裁判案由】    變更安置
【裁判全文】
臺灣高雄地方法院民事裁定              99年度家抗字第71號
抗  告  人  0000-0000.
法定代理人  0000-0000.
相  對  人  高雄縣政府
法定代理人  楊秋興    
上當事人間變更安置事件，抗告人對於民國99年8 月18日本院99
年度司護字第267 號裁定提起抗告，本院裁定如下：
    主  文
抗告駁回。
抗告程序費用新臺幣壹仟元由抗告人負擔。
    理  由
一、抗告意旨略以：抗告人經歷本事件已得到教訓，深感後悔，
    價值觀已有導正，且抗告人曾在肯喬霆國際有限公司擔任髮
    型助理，該公司負責人同意協助抗告人至該公司任職，並協
    助抗告人之法定代理人輔導抗告人，如將抗告人交由法定代
    理人監護，抗告人應可獲得較好之照護，爰依法提起抗告，
    聲明請求廢棄原裁定，將抗告人交由法定代理人監護。
二、按主管機關依兒童及少年性交易防制條例第16條將兒童或少
    年安置於短期收容中心後，應於2 週內至1 個月內，向法院
    提出觀察輔導報告及建議處遇方式，並聲請法院裁定。法院
    依審理之結果，認為該兒童或少年有從事性交易者，除有同
    條例第18條第2 項第1 至7 款所列情形外，法院應裁定將其
    安置於中途學校，施予2 年之特殊教育。另法院依審理之結
    果，有同條例第18條第2 項所列7 款情形，及兒童或少年有
    從事性交易之虞者，應分別情形裁定將兒童或少年安置於主
    管機關委託之兒童福利機構、少年福利機構、寄養家庭或其
    他適當醫療或教育機構，或裁定遣送、或交由父母監護，或
    為其他適當處遇，並通知主管機關續予輔導及協助，兒童及
    少年性交易防制條例第17條第1 項、第18條第2 項、第3 項
    定有明文。
三、經查，本件相對人主張抗告人於98年10月間起至99年7 月15
    日止，多次以新台幣（下同）2,000 元至4,000 元不等之代
    價與他人從事性交易行為，嗣於99年7 月16日經相對人安置
    於緊急收容中心，接受2 週至1 個月之觀察輔導，並由本院
    以99年度司護字第222 號裁定安置在案，而經評估後，抗告
    人之家庭親職功能不佳，無法提供抗告人適當教養環境與支
    持，致抗告人之行為、想法皆有偏差現象，乃聲請本院裁定
    將抗告人安置至中途學校，接受輔導及完成學業，以維護抗
    告人之最佳利益等情，有抗告人提出之社會工作員個案管理
    處理表、高雄市政府社會局個案家庭訪視評估表、國軍高雄
    總醫院附設蘭園中途之家兒童及少年緊急安置／短期收容中
    心觀察輔導綜合報告及社會工作員個案處理表在卷可稽。本
    院審酌抗告人確有從事性交易行為，且藥物檢驗呈安非他命
    陽性反應，惟法定代理人係迄至抗告人於99年7 月15日經警
    查獲始知上情，顯見其法定代理人確有無法兼顧教養抗告人
    之責之情事，且抗告人家庭及親職功能不彰顯，抗告人之價
    值觀復有偏差情形，實有將抗告人安置適當教養機構，以建
    立正確價值觀及學習一技之長之必要；況且抗告人於99年9
    月14日入住中途學校後，生活適應良好，已開始課業學習及
    技藝訓練，至於認知價值觀念重建方面，因為期甚短而尚待
    評估之情，有高雄縣政府函文在卷可憑，是本院認將抗告人
    安置於中途學校，始較符合抗告人之利益。原裁定認抗告人
    應安置於中途學校，於法並無不合，抗告意旨指摘原裁定不
    當，求予廢棄，為無理由，應予駁回。
五、據上論結，本件抗告為無理由，依非訟事件法第46條、第21
    條第2 項、第24條第1 項，民事訴訟法第495 條之1 第1 項
    、第449 條第1 項、第78條，裁定如主文。
中    華    民    國    99    年    10    月    20    日
                      家事法庭審判長法  官  廖家陽

                                    法  官  王俊隆

                                    法  官  黃悅璇
附表：
┌──────┬──────┬────────┬───────┬─────────────────────┐
│少年        │  陳玉婷    │  81年11月13日  │Ｚ000000000號  │戶籍地址：高雄市小港區○○○路6之2號      │
│0000-0000   │            │                │              │聯絡地址：同上                            │
├──────┼──────┼────────┼───────┼─────────────────────┤
│法定代理人  │  廖金盆    │  52年04月16日  │Ｚ000000000號  │戶籍地址：高雄市小港區○○○路6之2號      │
│0000-0000A  │            │                │              │聯絡地址：同上                            │
└──────┴──────┴────────┴───────┴─────────────────────┘  
上為正本係照原本作成。
如不服本裁定應於送達後10日內向本院提出再抗告狀，並繳納再
抗告費新台幣1000元。再為抗告應以適用法規顯有錯誤為理由，
並委任律師為代理人。
抗告人之配偶、三親等內之血親、二親等內之姻親，或抗告人為
法人、中央或地方機關時，其所屬專任人員具有律師資格並經法
院認適當者，亦得為第三審代理人。
前項情形應於提起再抗告或委任時釋明之。
中    華    民    國    99    年    10    月    20    日
                          書記官  楊馥華

司法院資訊處製作；財團法人民間司法改革基金會備份。
